臺灣板橋地方法院刑事附帶民事訴訟判決
?????????????????96年度簡附民字第176號
原　　告　乙○○○
被　　告　甲○○
上列被告因妨害名譽案件（96年度簡字第3457號），經原告提起
附帶民事訴訟請求損害賠償，本院判決如下：
    主  文
被告應給付原告新臺幣參萬元，及自民國九十六年九月十三日起
至清償日止按年息百分之五計算之利息。
原告其餘之訴駁回。
本判決第一項得假執行。
原告其餘假執行之聲請駁回。
    事實及理由
一、被告經合法傳喚，無正當理由不到庭，爰依刑事訴訟法第
    498條之規定，不待其陳述而為判決。
二、原告起訴主張：被告基於意圖散布於眾之誹謗犯意，於民國
    95年10、11月間某時，在位於臺北縣中和市○○路○段仁愛
    街口，不特定人得共見共聞之某土地公廟，向張秋月等人指
    摘「原告以香勾取香油錢之方式偷廟裡的香油錢」等情，足
    以毀損原告之名譽。原告因被告之誹謗行為，精神上遭受極
    大之痛苦，為此起訴請求被告賠償原告非財產上之損害，並
    聲明：被告應給付原告新台幣（下同）10萬元及自起訴狀繕
    本送達翌日起至清償日止按年息百分之5 計算之利息；原告
    願供擔保，請准宣告假執行。
三、被告未於言詞辯論期日到場，亦未提出書狀作何聲明或陳述
　?。
四、經查原告主張之前開事實，業據證人張秋月於偵查中證述明
    確（見臺灣板橋地方法院檢察署96年度偵字第2039號偵查卷
    第17頁、第18頁）；被告已於相當時期受合法之通知，而未
    於言詞辯論期日到場，亦未提出書狀加以爭執；是原告前開
    主張，自堪信為真正。
五、按因犯罪而受損害之人，於刑事訴訟程序得附帶提起民事訴
    訟，對於被告及依民法負賠償責任之人，請求回復其損害；
    其請求之範圍，依民法之規定，刑事訴訟法第487 條定有明
    文。次按因故意或過失，不法侵害他人之權利者，負損害賠
    償責任。不法侵害他人之身體、健康、名譽、自由、信用、
 ? 隱私、貞操，或不法侵害其他人格法益而情節重大者，被害
    人雖非財產上之損害，亦得請求賠償相當之金額。其名譽被
    侵害者，並得請求回復名譽之適當處分。民法第184 條第1
    項前段、第195 條第1 項分別定有明文。被告於前揭時地妨
    害原告名譽之事實，業如前述，原告依據上開侵權行為之法
    律關係請求被告負損害賠償責任，洵無不合。
六、復按慰撫金之多寡，應斟酌雙方之身分、地位、資力與加害
    之程度及其他各種情形核定相當之數額，其金額是否相當，
    自應依實際加害情形與被害人所受之痛苦及雙方之身分、地
    位、經濟狀況等關係決定之。查原告係14年4 月16日出生，
    國中肄業，之前曾從事法院翻譯工作，自結婚後即無工作，
    名下有位於臺北縣中和市之房地共7 筆，財產總額合計
    3,033,156 元；被告則係30年2 月12日生，小學畢業，名下
    有位於臺北縣中和市之房屋及土地各3 筆，財產總額合計
    5,367,000 元，此據原告陳明在卷，且有兩造之年籍資料與
    稅務電子閘門財產所得調件明細表附卷足參。本院審酌兩造
    之年齡、教育程度、社會地位、資力，兼衡被告誹謗原告名
    譽之方式及原告因被告本件侵權行為所受之痛苦程度等一切
    情狀，認原告請求非財產上之損害賠償10萬元，尚屬過高，
    應予核減為3 萬元，方稱允適。
七、從而，原告依據侵權行為之法律關係，請求被告賠償3 萬元
    及自起訴狀繕本送達翌日即自96年9 月13日起至清償日止按
    年息百分之5 計算之利息，為有理由，應予准許；逾此部分
    之請求，則屬無據，應予駁回。經核原告勝訴部分所命給付
    之金額未逾50萬元，依刑事訴訟法第491 條準用民事訴訟法
    第389 條第1 項第5 款之規定，應由法院依職權宣告假執行
    ，故自毋庸命原告供擔保而逕由本院依職權宣告之。至原告
    敗訴部分，其假執行之聲請因訴之駁回而失所附麗，應併予
    駁回。另訴訟費用並未在刑事訴訟法第491 條準用之列，本
    院毋庸依職權併為訴訟費用之裁判，附此敘明。
八、據上論結，本件原告之訴一部為有理由，一部為無理由，依
    刑事訴訟法第498 條、第501 條、第502 條、第491 條第10
    款、民事訴訟法第389 條第1 項第5 款，判決如主文。
中　　華　　民　　國　　96　　年　　10　　月　　11　　日
                  刑事第七庭    法　官   吳佳穎
上列正本證明與原本無異。
如不服本判決，非對刑事判決上訴時，不得上訴，並應於送達後
10日內向本院提出上訴狀。
                                書記官   陳香君
中　　華　　民　　國　　96　　年　　10　　月　　11　　日
